<!DOCTYPE html PUBLIC "-//W3C//DTD XHTML 1.0 Transitional//EN" "http://www.w3.org/TR/xhtml1/DTD/xhtml1-transitional.dtd">
<html xmlns="http://www.w3.org/1999/xhtml">
<head>
	<meta http-equiv="Content-Type" content="text/html; charset=iso-8859-1" />
	<title>Ymmärrä suomea</title>
	<style type="text/css" media="all">@import "css/styles.css";</style>
	<script type="text/javascript" src="swfobject.js"></script>
</head>
<body class="font-medium">
	<div id="main-wrapper">
		<div id="topbar"></div>
		<div id="main-menu">
			<table cellspacing="0" cellpadding="0" border="0" class="add-links"><tr>
				<td class="item"><img class="raquo" src="i/raquo.gif" alt="" height="7" width="4" /><a href="/ymmarra/index.php?moduli=sanakirja">Sanakirja</a></td>
				<td class="item"><img class="raquo" src="i/raquo.gif" alt="" height="7" width="4" /><a href="/ymmarra/index.php?moduli=verbit">Verbiluettelo</a></td>
				<td class="item"><img class="raquo" src="i/raquo.gif" alt="" height="7" width="4" /><a href="/ymmarra/index.php?moduli=kielioppi">Kielioppi</a></td>
			</tr></table>
			<table cellspacing="0" cellpadding="0" border="0"><tr>
				<td class="item"><img class="raquo" src="i/raquo.gif" alt="" height="7" width="4" /><a href="/ymmarra/index.php">Etusivu</a></td>
				<td class="item"><img class="raquo" src="i/raquo.gif" alt="" height="7" width="4" /><a href="/ymmarra/index.php?moduli=tekstit">Lukutekstit</a></td>
			</tr></table>
		</div>
		<div id="content">
			<table cellspacing="0" cellpadding="0" border="0" id="content-wrapper"><tr>
				<td>
					<div id="left-menu">
												<div class="header-verb"><span>Verbit</span></div>
						<div class="menu">
								<div class="init"><a href="/ymmarra/index.php?moduli=verbit&kirjain=a">A</a></div>
								<div class="init"><a href="/ymmarra/index.php?moduli=verbit&kirjain=e">E</a></div>
								<div class="init"><a href="/ymmarra/index.php?moduli=verbit&kirjain=h">H</a></div>
								<div class="init"><a href="/ymmarra/index.php?moduli=verbit&kirjain=i">I</a></div>
								<div class="init"><a href="/ymmarra/index.php?moduli=verbit&kirjain=j">J</a></div>
								<div class="init"><a href="/ymmarra/index.php?moduli=verbit&kirjain=k">K</a></div>
								<div class="init"><a href="/ymmarra/index.php?moduli=verbit&kirjain=l">L</a></div>
								<div class="init"><a href="/ymmarra/index.php?moduli=verbit&kirjain=m">M</a></div>
								<div class="init"><a href="/ymmarra/index.php?moduli=verbit&kirjain=n">N</a></div>
								<div class="init"><a href="/ymmarra/index.php?moduli=verbit&kirjain=o">O</a></div>
								<div class="init"><a href="/ymmarra/index.php?moduli=verbit&kirjain=p">P</a></div>
								<div class="init"><a href="/ymmarra/index.php?moduli=verbit&kirjain=r">R</a></div>
								<div class="init"><a href="/ymmarra/index.php?moduli=verbit&kirjain=s">S</a></div>
								<div class="init"><a href="/ymmarra/index.php?moduli=verbit&kirjain=t">T</a></div>
								<div class="init"><a href="/ymmarra/index.php?moduli=verbit&kirjain=u">U</a></div>
								<div class="init"><a href="/ymmarra/index.php?moduli=verbit&kirjain=v">V</a></div>
								<div class="init"><a href="/ymmarra/index.php?moduli=verbit&kirjain=y">Y</a></div>
								<div class="init"><a href="/ymmarra/index.php?moduli=verbit&kirjain=Ä">Ä</a></div>
						</div>					</div>
				</td>
				<td>
					<div id="main-content">
						<div id="path">
							<a href=".">Etusivu</a> &gt; <a href="/ymmarra/index.php?moduli=verbit&kirjain=V">V</a>						</div>
													<h1>VÄITTÄÄ</h1>
						<table cellspacing="0" cellpadding="0" border="0">
							<tr>
								<td colspan="2" style="padding-bottom:10px;"><strong>Aktiivin indikatiivi</strong></td>
							</tr>
							<tr>
								<td><pre>PREESENS                   
minä      väitän           
sinä      väität           
hän       väittää          
me        väitämme         
te        väitätte         
he        väittävät        

PASSIIVI
          väitetään        

IMPERFEKTI                 
         väitin            
         väitit            
         väitti            
         väitimme          
         väititte          
         väittivät         

PASSIIVI
         väitettiin        

PERFEKTI
olen     väittänyt         
olet     väittänyt         
on       väittänyt         
olemme   väittäneet        
olette   väittäneet        
ovat     väittäneet        

PASSIIVI
on       väitetty          

PLUSKVAMPERFEKTI
olin     väittänyt         
olit     väittänyt         
oli      väittänyt         
olimme   väittäneet        
olitte   väittäneet        
olivat   väittäneet        

PASSIIVI
oli      väitetty          
</pre></td>
								<td>&nbsp;&nbsp;&nbsp;</td>
								<td><pre>     KIELTOMUOTO
     en        väitä
     et        väitä
     ei        väitä
     emme      väitä
     ette      väitä
     eivät     väitä


     ei        väitetä

   
    en        väittänyt
    et        väittänyt
    ei        väittänyt
    emme      väittäneet
    ette      väittäneet
    eivät     väittäneet


      ei      väitetty 


      en      ole väittänyt
      et      ole väittänyt
      ei      ole väittänyt
      emme    ole väittäneet
      ette    ole väittäneet
      eivät   ole väittäneet


      ei      ole väitetty


      en    ollut  väittänyt
      et    ollut  väittänyt
      ei    ollut  väittänyt
      emme  olleet väittäneet
      ette  olleet väittäneet
      eivät olleet väittäneet


      ei    ollut  väitetty
</pre></td>
							</tr>
						</table>
						<table cellspacing="0" cellpadding="0" border="0">
							<tr>
								<td colspan="2" style="padding-bottom:10px;"><strong>Aktiivin konditionaali</strong></td>
							</tr>
							<tr>
								<td><pre>PREESENS
minä     väittäisin        
sinä     väittäisit        
hän      väittäisi         
me       väittäisimme      
te       väittäisitte      
he       väittäisivät      

PASSIIVI
         väitettäisiin     

PERFEKTI
olisin   väittänyt         
olisit   väittänyt         
olisi    väittänyt         
olisimme väittäneet        
olisitte väittäneet        
olisivat väittäneet        

PASSIIVI
olisi    väitetty          
</pre></td>
								<td>&nbsp;&nbsp;&nbsp;</td>
								<td><pre> 
      en          väittäisi
      et          väittäisi
      ei          väittäisi
      emme        väittäisi
      ette        väittäisi
      eivät       väittäisi


      ei          väitettäisi


      en olisi    väittänyt
      et olisi    väittänyt
      ei olisi    väittänyt
      emme olisi  väittäneet
      ette olisi  väittäneet
      eivät olisi väittäneet


      ei olisi    väitetty
</pre></td>
							</tr>
						</table>
						<table cellspacing="0" cellpadding="0" border="0">
							<tr>
								<td colspan="2" style="padding-bottom:10px;"><strong>Aktiivin potentiaali</strong></td>
							</tr>
							<tr>
								<td><pre>PREESENS
minä     väittänen         
sinä     väittänet         
hän      väittänee         
me       väittänemme       
te       väittänette       
he       väittänevät       

PASSIIVI
         väitettäneen      

PERFEKTI
lienen   väittänyt         
lienet   väittänyt         
lienee   väittänyt         
lienemme väittäneet        
lienette väittäneet        
lienevät väittäneet        

PASSIIVI
lienee   väitetty          
</pre></td>
								<td>&nbsp;&nbsp;&nbsp;</td>
								<td><pre> 
      en          väittäne
      et          väittäne
      ei          väittäne
      emme        väittäne
      ette        väittäne
      eivät       väittäne


      ei          väitettäne


      en    liene väittänyt
      et    liene väittänyt
      ei    liene väittänyt
      emme  liene väittäneet
      ette  liene väittäneet
      eivät liene väittäneet 


      ei    liene väitetty
</pre></td>
							</tr>
						</table>
						<table cellspacing="0" cellpadding="0" border="0">
							<tr>
								<td colspan="2" style="padding-bottom:10px;"><strong>Aktiivin imperatiivi</strong></td>
							</tr>
							<tr>
								<td><pre>PREESENS

(sinä)   väitä             
(hän)    väittäköön        
(me)     väittäkäämme      
(te)     väittäkää         
(he)     väittäkööt        

PASSIIVI
         väitettäköön      

PERFEKTI

ole      väittänyt         
olkoon   väittänyt         
olkaamme väittäneet        
olkaa    väittäneet        
olkoot   väittäneet        

PASSIIVI

olkoon   väitetty          
</pre></td>
								<td>&nbsp;&nbsp;&nbsp;</td>
								<td><pre> 

       älä         väitä 
       älköön      väittäkö
       älkäämme    väittäkö
       älkää       väittäkö
       älkööt      väittäkö


       älköön      väitettäkö



      älä ole       väittänyt
      älköön olko   väittänyt
      älkäämme olko väittäneet
      älkää olko    väittäneet
      älkööt olko   väittäneet



      älköön olko   väitetty
</pre></td>
							</tr>
						</table>
						<table cellspacing="0" cellpadding="0" border="0">
							<tr>
								<td colspan="2" style="padding-bottom:10px;"><strong>Verbin nominaalimuodot</strong></td>
							</tr>
							<tr>
								<td><pre>I INFINITIIVI              

Lyhyempi muoto:            
         väittää           

Pitempi muoto:             
         väittääkseni      
         väittääksesi
         väittääkseen
         väittääksemme
         väittääksenne
         väittääkseen

III  INFINITIIVI           

inessiivi    väittämässä   
elatiivi     väittämästä   
illatiivi    väittämään    
adessiivi    väittämällä
abessiivi    väittämättä   
instruktiivi väittämän     
                           
Passiivi
instruktiivi väitettämän   
                           
                           
</pre></td>
								<td>&nbsp;&nbsp;&nbsp;</td>
								<td><pre> II INFINITIIVI

 inessiivi    väittäessä
 instruktiivi väittäen

 Passiivi
 inessiivi    väitettäessä






 IV INFINITIIVI

 nominatiivi  väittäminen
 partitiivi   väittämistä
     

 I PARTISIIPPI
 aktiivi      väittävä
 passiivi     väitettävä

 II PARTISIIPPI
 aktiivi      väittänyt
 passiivi     väitetty
</pre></td>
							</tr>
						</table>

					</div>
				</td>
			</tr></table>		</div>
		<div id="footer"><a href="http://www.oph.fi/"><img src="i/oph_logo_ymmarrasuomea.gif" width="157" height="35" alt="OPH" /></a></div>
	</div>
</body>
</html>
